臺灣新北地方法院刑事判決
111年度金訴字第121號
公  訴  人  臺灣新北地方檢察署檢察官
被      告  鄭喬尹



上列被告因違反洗錢防制法等案件，經檢察官提起公訴 （110年
度偵字第13582、20144號），本院判決如下：
    主  文
本件公訴不受理。
    理  由
一、公訴意旨略以：被告鄭喬尹依其一般社會生活之通常經驗，
    可預見提供金融帳戶予他人使用，可能幫助犯罪集團掩飾或
    隱匿犯罪行為，致使被害人及警方追查無門，而使犯罪集團
    遂行犯罪，竟仍基於幫助詐欺及幫助洗錢之不確定故意，於
    民國109年10月底，將其申辦之中華郵政股份有限公司（下
    稱郵局）帳號00000000000000號帳戶(下稱郵局帳戶)寄送予
    真實姓名年籍不詳之詐欺集團成員，並以口頭告知該帳戶之密
    碼。再由該詐騙集團成員於109年11月2日20時33分許，撥打
    電話予劉家瑋，自稱為HITO網路購物賣家、中國信託銀行專
    員，佯稱：誤將其升級為會員，每月須多繳數千元，須取消
    設定云云，致其陷於錯誤，而依指示於同日22時7分許，以
    網路銀行轉帳新臺幣(下同)99,867元至被告上開帳戶。因認
    被告係犯刑法第30條第1項、違反洗錢防制法第2條第2款而
    犯同法第14條第1項之幫助洗錢及刑法第30條第1項、同法第
    339條第1項之幫助詐欺取財罪嫌等語。
二、按已經提起公訴或自訴之案件，在同一法院重行起訴者，應
    諭知不受理之判決，並得不經言詞辯論為之，刑事訴訟法第
    303條第2款、第307條分別定有明文。而所謂同一案件，係
    指所訴兩案之被告相同，被訴之犯罪事實亦屬同一者而言；
    接續犯、吸收犯、結合犯、加重結果犯及刑法修正前之常業
    犯等實質上一罪，暨想像競合犯、刑法修正前之牽連犯、連
    續犯之裁判上一罪者，均屬同一事實（最高法院98年度台上
    字第6899號判決意旨參照）。　　
三、經查：
　㈠臺灣新北地方檢察署(下稱新北地檢署)檢察官前以110年度偵
    字第19383號起訴書，就被告可預見將個人金融帳戶無故提供
    他人使用，其金融帳戶極可能為詐欺集團利用以從事詐欺取財
    之犯罪，竟基於幫助詐欺取財之不確定故意，於不詳時、地
    ，將其所有之基隆第二信用合作社帳號00000000000號帳戶(
    下稱基隆信用合作社帳戶)之提款卡、密碼，寄送予真實姓
    名年籍不詳之詐欺集團成員使用。嗣該詐欺集團成員收到上
    開金融資料後，即共同意圖為自己不法之所有，基於詐欺取
    財之犯意聯絡，於109年11月1日17時54分許，致電李安迪，
    佯稱需解除會員資格後退款云云，致李安迪陷於錯誤，而依
    指示於109年11月1日19時23分許，以無卡存款之方式，將3
    萬元存入上開基隆信用合作社帳戶內，旋遭提領一空。因認
    被告係犯刑法第30條第1項前段、第339條第1項之幫助詐欺
    取財罪嫌而向本院起訴，並於111年1月12日繫屬於本院（下
    稱前案），由本院以111年度審易字第116號案件審理，並於
    111年3月22日宣判等情，有該署檢察官110年度偵字第19383
    號號起訴書及該署111年1月12日新北檢錫常110偵19383字第
    1119003988號函上所蓋本院收文戳及臺灣高等法院被告前案
    紀錄表附卷為憑，並經本院調閱前案卷宗核閱無訛。
　㈡查被告於偵查及本院準備程序均一致供稱：我於網路上見借
    貸廣告而聯繫上對方，對方叫我寄出3張提款卡，我便於109
    年10月間一次將基隆信用合作帳戶、郵局帳戶以及土地銀行
    帳戶之提款卡以寄貨便之方式寄送予對方，密碼則是口頭告
    知等語(見新北地檢署110年度偵字第13582號卷，第118頁；
    本院卷第104頁)，且參諸本案告訴人劉家瑋受詐騙後匯款時
    間為109年11月2日，與前案告訴人李安迪受詐騙後匯款時間
    之109年11月1日，僅相隔1日，且詐騙手法雷同，應可認定
    被告係因見網路刊登貸款訊息，欲向同一詐騙集團申請辦理
    貸款而同時交付上開帳戶之事實，可認被告係於109年10月
    底某日，同時交付上開3帳戶予姓名年籍不詳之人及其所屬
    詐騙集團，而容任詐欺集團成員使用上開3帳戶以遂行犯罪
    ，僅屬一個幫助行為，使該詐欺集團成員詐騙本案告訴人劉
    家瑋及前案告訴人李安迪，被告所為係以一行為觸犯數罪名
    之想像競合犯。是本案及前案應為裁判上一罪之同一案件。
    從而，本案被告被訴部分與業經起訴之前案，乃同一案件重
    行起訴之情形無訛。
　㈢而本案係經新北地檢署檢察官提起公訴，並於111年1月17日
    繫屬於本院，此有新北地檢署111年1月17日新北檢錫溫110
    偵13582字第1119001681號函上所蓋本院收文戳附卷為憑，
    較之前案繫屬於本院之日期即111年1月12日，本案為繫屬在
    後之案件，並係在同一法院重行起訴者，參諸前開說明，應
    依刑事訴訟法第303條第2款規定，就本案被告被訴部分，逕
    為公訴不受理之諭知。
據上論斷，應依刑事訴訟法第303條第2款、第307條，判決如主
文。　　
本案經檢察官王聖涵提起公訴。
中　　華　　民　　國　　111 　年　　4 　　月　　18　　日
                  刑事第十三庭  審判長法  官  陳昭筠
                                      法  官  林建良
                                      法  官  陳幽蘭
以上正本證明與原本無異。
如不服本判決，應於判決送達後20日內敘明上訴理由，向本院提
出上訴狀 (應附繕本) ，上訴於臺灣高等法院。其未敘述上訴理
由者，應於上訴期間屆滿後20日內向本院補提理由書「切勿逕送
上級法院」。　　　　
                                      書記官  陳冠云
中　　華　　民　　國　　111 　年　　4 　　月　　19　　日